【裁判字號】    99,抗,884
【裁判日期】    990630
【裁判案由】    損害賠償
【裁判全文】
臺灣高等法院民事裁定                99年度抗字第884號
抗  告  人  乙○○
上列抗告人因與相對人甲○○間請求損害賠償事件，抗告人對於
中華民國99年5月6日臺灣板橋地方法院99年度重訴字第90號裁定
提起抗告，本院裁定如下:
    主  文
原裁定廢棄。
    理  由
一、按因犯罪而受損害之人，於刑事訴訟程序得附帶提起民事訴
    訟，對於被告及依民法負賠償責任之人，請求回復其損害，
    刑事訴訟法第487條第1項定有明文。叉本院暨所屬法院98年
    法律座談會民事類提案第6號亦認「刑事訴訟法第487條第1
    項所定附帶民事訴訟之對象，本不以刑事案件之被告為限，
    即依民法負賠償責任之人，亦包括在內。是某甲雖非刑事案
    件之被告，惟某丙主張某甲與刑事案件之被告某乙為共同加
    害人，即係共同侵權行為人，自屬依民法第185條第1項規定
    應負連帶損害賠償責任之人，某丙對某甲提起附帶民事訴訟
    ，自係合法」(最高法院96年度台上字第669號判決、司法院
    81年2月27日(81)廳民一字第02696號函參照)。故附帶民事
    訴訟之原告所主張之共同加害人，即係共同侵權行為人，自
    屬依民法第185條第1項規定應負連帶損害賠償責任之人，非
    必以在刑事訴訟程序中經認定係共同侵權行為之人，始得謂
    為依民法負賠償責任之人。
二、抗告意旨略以:伊係因相對人及訴外人林威呈共同撞擊才造
    成嚴重傷殘，亦對二人提出刑事告訴，相對人雖由檢察官為
    不起訴處分，但嗣經再議發回續行偵查後，已對相對人提起
    公訴，現於原法院刑事庭審理中，則相對人及林威呈均係依
    民法應負損害賠償之人，自得對之提起刑事附帶民事訴訟，
    另依刑事訴訟法第490條但書規定，本件經移送民事庭後，
    應適用民事訴訟法之規定，民事庭即應自行審酌相對人有無
    共同侵權行為，而非未進行任何調查即率予裁定駁回等語。
三、本件抗告人困林威呈涉犯過失致重傷案件，對相對人及林威
    呈提起附帶民事訴訟，並主張:伊因林威呈駕機車肇事，致
    受傷倒地，再遭相對人所駕機車擦撞，造成伊受有胸椎第山
    節及腰椎第1節爆裂性骨折等重傷害，相對人及林威呈自應
    共同負連帶損害賠償責任等情。經查原法院刑事庭於民國(
    下同)98年9月30日之刑事判決及本院刑事庭99年2月12日98
    年度交上易字第327號刑事第二審判決，固認定林威呈依法
    應負過失致重傷之刑事責任，而判處林威呈有期徒刑8月等
    情。上開二刑事判決雖未認定相對人為共同侵權行為之加害
    人，惟本件抗告人即附帶民事訴訟之原告既主張相對人為本
    件共同加害人，揆諸首揭說明，相對人即係本件之共同侵權
    行為人，為原刑事案件中依民法規定應負賠償責任之人，自
    屬依民法第185條第1項規定應負連帶損害賠償責任之人，是
    就抗告人受有傷害部分，自得併對之提起附帶民事訴訟，至
    為灼然。從而，抗告人於原法院刑事庭對相對人提起附帶民
    事訴訟，核與刑事訴訟法第487條第1項規定之要件並無不合
    。原法院刑事庭將該訴以裁定移送原法院民事庭，核無違誤
    。原法院民事庭疏未詳查，遽以裁定駁回抗告人之訴及其假
    執行之聲請，自有未洽。抗告意旨指摘原裁定不當，求予廢
    棄，為有理由，自應由本院將原裁定予以廢棄。
四、據上論結，本件抗告為有理由，爰裁定如主文。
中    華    民    國    99    年    6     月    30    日
                      民事第七庭
                        審判長法  官  鄭三源
                              法  官  邱  琦
                              法  官  魏麗娟
正本係照原本作成。
本裁定除以適用法規顯有錯誤為理由外，不得再抗告。如提起再
抗告，應於收受後10日內委任律師為代理人向本院提出再抗告狀
。並繳納再抗告費新台幣１千元。
中    華    民    國    99    年    6    月    30     日
                              書記官  廖月女

司法院資訊處製作；財團法人民間司法改革基金會備份。
